Minutes et répertoires du notaire Hercule FOURCHY, 5 avril 1826 - 16 août 1829 (étude XXIV)
Archives nationales
- Répertoire(s) de Hercule FOURCHY, 17 octobre 1822 - 30 avril 1830; MC/RE/XXIV/21 - MC/RE/XXIV/22
  - Répertoire. 1822, 17 octobre - 1826, 8 septembre, 17 octobre 1822 - 8 septembre 1826; MC/RE/XXIV/21
    - Inventaire après décès de André Ferdinand Huart, valet de chambre de M. le comte d'Osmond à Pontchartrain., 30 août 1828
      inventaire après décès; Jouars-Pontchartrain (Yvelines); Huart, André Ferdinand; Osmond, M. d'; employé de maison
    - Notoriété après décès de Pierre François Petit, juge de paix à Chateau-Landon, et Marie Louise Poiret ou Poirot, son épouse, arrivé au dit lieu, respectivement le 20 fructidor an XI (7 septembre 1803) et 26 fructidor an II (12 septembre 1795)., 9 octobre 1828
      6 octobre 1828, extrait collationné d'un partage de succession passé devant Me Chartouin, notaire à Chateau-Landon, le 28 vendémiaire an IV (20 octobre 1795).
      notoriété; partage; Château-Landon (Seine-et-Marne); Petit, Pierre François; Poiret, Marie Louise; Poirot, Marie Louise; Chartouin, M.; juge; notaire
    - Inventaire après décès de Louis Michel Chabouillé, arrivé au Plessis-Piquet, le 29 septembre 1828., 9 octobre 1828
      16 octobre 1828, procuration par Anne Arazine Joséphine Lebeau, sa veuve, propriétaire à Paris, rue Godot de Mauroy, n° 2.
      inventaire après décès; procuration; Le Plessis-Robinson (Hauts-de-Seine); Chabouillé, Louis Michel; Lebeau, Anne Arazine Joséphine
    - Inventaire après décès de François Gervais, arrivé rue Rousselet, n° 11., 11 octobre 1828
      inventaire après décès; Rousselet (rue); Gervais, François
    - Notoriété après décès de Marie Joséphine Morel, épouse de Pierre Martin, rue de Charonne, n° 49., 30 octobre 1828
      Le même jour, dépôt du testament.
      notoriété; testament; Charonne (rue de); Morel, Marie Joséphine; Martin, Pierre
    - Inventaire après décès de Honorine Prudence Poulin, épouse de Amand Hatton, marchand épicier, rue des Marmousets, n° 16., 7 novembre 1828
      inventaire après décès; Marmousets (rue des); Poulin, Honorine Prudence; Hatton, Amand; commerçant
    - Liquidation de la succession de Claude François Etienne baron Dupin, conseiller à la cour des comptes, décédé le 11 novembre 1828. Sébastienne Louise Gely, sa veuve, rue du Dragon, n° 18., 13 décembre 1828
      8 décembre 1828, dépôt du testament. 19 décembre 1828, notoriété après décès.
      Louise Sébastienne Gély est la seconde épouse de Georges Danton.
      liquidation; testament; notoriété; Dragon (rue du); Dupin, Claude François Etienne (1767-1828); Gély, Sébastienne Louise (1777-1856); Danton, Georges Jacques (1759-1794); magistrat
    - Inventaire après décès de Gabriel Jean Dary, ancien marchand tanneur, arrivé le 1er janvier 1829., 5 janvier 1829
      4 mars 1829, liquidation
      inventaire après décès; liquidation; Dary, Gabriel Jean; tanneur
    - Inventaire après décès de Adélaïde Nicole Ridard, épouse de François Vincent Prudent Mauny, marchand de bois à Tournan (Seine-et-Marne)., 16 février 1829
      22 février 1829, liquidation.
      inventaire après décès; liquidation; Tournan-en-Brie (Seine-et-Marne); Ridard, Adélaïde Nicole; Mauny, François Vincent Prudent; négociant
    - Inventaire après décès de Joachim Fortin, arrivé à Paris, rue du Faubourg Poissonnière, n° 12, le 16 février 1829., 27 février 1829
      19 février 1829, notoriété après décès
      inventaire après décès; notoriété; Fortin, Joachim
    - Notoriété après décès de Rosalie Mélanie Cheminade, veuve en 1ères noces de François Hippolyte Jaubert, et en 2ndes de Charles Emmanuel baron Micoud d'Usmons, arrivé le 22 janvier 1829., 2 mars 1829
      4 mars 1829, dépôt du testement. 8 avril 1829, liquidation.
      notoriété; testament; liquidation; Cheminade, Rosalie Mélanie; Jaubert, François Hippolyte; Micoud d'Usmons, Charles Emmanuel (1753-1817)
    - Inventaire après décès de Claude Poulin, arrivé à Paris rue de la Vieille Estrapade, n° 9, le 9 février 1829., 5 mars 1829
      10 février 1829, testament.
      inventaire après décès; testament; Estrapade (rue de l'); Poulin, Claude
    - Inventaire après décès de Etienne Jean Ravot, propriétaire, arrivé à Paris, quai de Gèvres, n° 28, le 21 février 1829., 28 mars 1829
      inventaire après décès; Ravot, Etienne Jean
    - Notoriété après décès de Marie Louise Adélaïde Barreau, veuve de Nicolas Dutocq, arrivé à Paris, rue Chanoinesse, n° 11., 30 mars 1829
      notoriété; Chanoinesse (rue); Barreau, Marie Louise Adélaïde; Dutocq, Nicolas
    - Inventaire après décès de Marguerite Rose Flore Amorys, épouse de Jean Boutron, arrivé à Paris, rue de la Vannerie, n° 3., 2 avril 1829
      10 mars 1835, liquidation, RE/XXIV/24
      inventaire après décès; liquidation; Vannerie (rue de la); Amorys, Marguerite Rose Flore; Boutron, Jean (....-1833)
    - Liquidation de la succession de Jean Louis Denainville, prêtre, ancien bénédictin, arrivé à Paris, rue Saint-Marthe-Chidebert, n° 4, le 19 février 1829., 13 avril 1829
      2 mai 1829, notoriété.
      liquidation; notoriété; Denainville, Jean Louis; prêtre
    - Notoriété après décès de Jean Nicolas Goglet, célibataire, arrivé à Gentilly, le 27 mars 1829., 27 avril 1829
      notoriété; Gentilly (Val-de-Marne); Goglet, Jean Nicolas
    - Inventaire après décès de Suzanne Soudais épouse de François Pils, valet de chambre du maréchal Oudinot duc de Reggio, arrivé en l'hôtel du maréchal, place Vendôme, n° 9., 30 avril 1829
      inventaire après décès; Vendôme (place); Soudais, Suzanne; Pils, François; Oudinot de Reggio, M.; employé de maison; maréchal-ferrant
    - Notoriété après décès de Marie Madelaine Caron, épouse de Nicolas Caron, propriétaire, arrivé à Paris, rue de la Reine Blanche, n° 8, le 28 octobre 1828., 4 mai 1829
      notoriété; Caron, Marie-Madeleine; Caron, Nicolas
    - Notoriété après décès de Elisabeth Jeanne Desgranges, arrivé à Paris, quai des Miramiones, n° 31., 11 mai 1829
      notoriété; Miramiones (quai des); Desgranges, Elisabeth Jeanne
    - Inventaire après décès de Anne Brodet, femme délaissée de Pierre Chatigné, arrivé à Paris, rue du Four, n° 1, le 11 mai 1829., 30 mai 1829
      inventaire après décès; Four (rue du); Brodet, Anne; Chatigné, Pierre
    - Inventaire après décès de Victoire Clotilde Glize épouse de François Dumas, marchand de papiers peints, arrivé à Paris, rue des Prêtres Saint-Germain l'Auxerrois, n° 17, le 18 avril 1829., 30 mai 1829
      inventaire après décès; Glize, Victoire Clotilde; Dumas, François; commerçant
    - Inventaire après décès de Jean Pellet, fabricant d'horlogerie, arrivé à Paris, rue du Paradis au marais, n° 6, le 25 janvier 1829., 1er juin 1829
      inventaire après décès; Pellet, Jean; horloger
    - Notoriété après décès de François Louis Roualle, conseiller référendaire à la cour des comptes, arrivé à Nanteuil le Haudouin, le 5 octobre 1828., 3 juin 1829
      notoriété; Nanteuil-le-Haudouin (Oise); Roualle, François Louis; magistrat
    - Notoriété après décès de Agnès Julie Denainville veuve en 1ères noces de Jean Nicolas Giroust et épouse en 2èmes noces de Jean Louis Alexis Druyer, arrivé à Paris, le 17 février 1806., 5 juin 1829
      notoriété; Denainville, Agnès Julie; Giroust, Jean Nicolas; Druyer, Jean Louis Alexis
    - Inventaire de la société pour l'exploitation des carrières d'albâtre français qui a existe entre M. Tissot, mécanicien, demeurant à Paris, passage de l'Industrie, n° 42, et Jean Pierre Auguste Cyprien Aligé, à Paris, et autres., 27 juin 1829
      inventaire; Industrie (passage de l'); Tissot, M.; Aligé, Jean Pierre Auguste Cyprien; mécanicien
    - Inventaire après décès de Félix François Gautier, marchand fripier, rue des Déchargeurs, n° 9., 29 juin 1829
      inventaire après décès; Déchargeurs (rue des); Gautier, Félix François; brocanteur
    - Inventaire après décès de Agnès Elisabeth Palyart, épouse de François Nicolas Canaple, rue Saint-Denis, n° 225., 2 juillet 1829
      inventaire après décès; Saint-Denis (rue); Palyart, Agnès Elisabeth; Canaple, François Nicolas
    - Notoriété après décès de Marie Louise Pauline Charpentier, mineure, arrivé à Paris, rue Saint-Lazare, n° 48, le 26 germinal an VII., 9 juillet 1829
      notoriété; Saint-Lazare (rue); Charpentier, Marie Louise Pauline
    - Notoriété après décès de François Henry Froment, arrivé à Genève, le 26 juin 1808., 10 juillet 1829
      notoriété; Genève (Suisse); Froment, François Henri
    - Notoriété après décès de Marie Adélaïde Antheaume, arrivé à Paris, le 22 mai 1829., 28 juillet 1829
      notoriété; Antheaume, Marie Adélaïde
    - Notoriété après décès de Anne Paulmier, arrivé à Paris, le 21 octobre 1825, et de Jean-Baptiste Collin, arrivé à Paris le 19 septembre 1769., 13 août 1829
      Me Freymin substituant
      notoriété; Paulmier, Anne (....-1825); Collin, Jean-Baptiste (....-1769)
  - Répertoire. 1826, 9 septembre - 1830, 30 avril, 9 septembre 1826 - 30 avril 1830; MC/RE/XXIV/22
    Répertoire des notaires Hercule Fourchy (9 septembre 1826-16 août 1829), Charles-Edouard Patinot (30 septembre 1829-30 avril 1830).